【裁判字號】    98,聲,723
【裁判日期】    980626
【裁判案由】    停止執行
【裁判全文】
臺灣士林地方法院民事裁定               98年度聲字第723號
聲  請  人  聯成加油站有限公司
法定代理人  甲○○
相  對  人  乙○○
                        號1樓.
上列當事人間聲請停止執行事件，本院裁定如下：
    主  文
聲請人供擔保新臺幣伍佰捌拾捌萬捌仟佰肆拾貳元後，本院九
十八年執助字第十五號執行事件中「被告（即聲請人）應將臺北
市○○區○○段四小段第二八三六建號房屋騰空返還原告（即相
對人）及全體共有人」之部分強制執行程序，於本院九十八年度
訴字第七五六號債務人異議之訴事件判決確定、和解或撤回起訴
前應暫予停止。
    理  由
一、按有回復原狀之聲請，或提起再審或異議之訴，或對於和解
    為繼續審判之請求，或提起宣告調解無效之訴、撤銷調解之
    訴，或對於許可強制執行之裁定提起抗告時，法院因必要情
    形，或依聲請定相當並確實之擔保，得為停止強制執行之裁
    定，強制執行法第18條第2項定有明文。
二、本件聲請人以其向本院提起債務人異議之訴為理由，聲請裁
    定停止本院98年度執助字第15號執行事件（下稱為系爭執行
    事件）中聲請人應將臺北市○○區○○段4 小段第2836建號
    房屋（下稱為系爭房屋）騰空返還相對人之部分強制執行。
三、查經本院調取該執行卷宗及本院98年訴字第756 號債務人異
    議之訴事件卷宗審究後，認為聲請人之聲請為有理由，應予
    准許。又法院依強制執行法第18條第2 項定擔保金額而准許
    停止強制執行之裁定者，該項擔保係備供債權人因停止執行
    所受損害之賠償，其數額應依標的物停止執行後，債權人未
    能即時受償或利用該標的物所受之損害額，或其因另供擔保
    強制執行所受之損害額定之，非以標的物之價值或其債權額
    為依據（最高法院86年度台抗字第442 號裁判參照）。是本
    院審酌聲請人聲請部分停止執行之標的即系爭房屋之移轉價
    格雖僅有48萬6100元，有聲請人提出之臺北市稅捐稽徵處南
    港分處98年契稅繳款書影本乙紙為憑。然對系爭房屋騰空返
    還之停止執行，勢將造成系爭房屋所坐落基地即相對人於系
    爭執行事件中一併聲請執行之「被告（即聲請人）應將坐落
    臺北市○○區○○段4 小段538 地號土地（下稱為系爭土地
    ）騰空返還原告（即相對人）及全體共有人」，實際上無法
    執行。則相對人於停止執行期間內所可能受到之損害，應為
    其聲請執行之系爭土地及房屋延後返還即於停止執行期間內
    無法使用收益之損害。至於相對人於執行事件中，固尚就聲
    請人應自96年4 月1 日起至系爭土地及房屋返還之日止按月
    給付相對人20萬元，聲請強制執行。惟該部分執行是否得以
    受償，實難以預期。則聲請人以相對人就無法使用收益系爭
    土地及房屋之損害賠償，已獲得確定判決並聲請執行乙節，
    主張：相對人於停止執行期間應不致遭受任何損害云云，實
    無足採取。茲審酌聲請人所提起上開民事訴訟之案情繁簡程
    度，認該案得以終結之審判期間約需3 年。而系爭土地依公
    告土地現值計算為1 億1728萬747 元，系爭房屋之移轉價格
    為48萬6100元；相對人之應有部分則各為1/3 。乃依週年利
    率5 ％計算相對人於該停止執行期間內所可能遭受之損害，
    而定聲請人應供擔保金額為588 萬8342元。
四、依強制執行法第18條第2項裁定如主文。
中    華    民    國    98    年    6     月    26    日
                  民事第二庭  法  官  李瑜娟
以上正本證明與原本無異。
如對本裁定抗告，應於裁定送達後10日內向本院提出抗告狀。
中    華    民    國    98    年    6     月    30    日
                              書記官  李秀蘊


司法院資訊處製作；財團法人民間司法改革基金會備份。
